【裁判字號】    99,抗,784
【裁判日期】    990726
【裁判案由】    聲明異議
【裁判全文】
臺灣高等法院刑事裁定                   99年度抗字第784號
抗  告  人
即  受刑人  甲○○
上列抗告人因聲明異議案件，不服臺灣板橋地方法院中華民國99
年4月20日裁定（99年度聲字第1574號），提起抗告，本院裁定
如下：
    主  文
抗告駁回。
    理  由
一、原裁定意旨略以：受刑人甲○○以「為不服板橋地檢署据板
    院97簡上1532故入人罪之枉判『囑託』台中地檢署以99執助
    量384號99-3-3刑罰指揮，聲請法院依最高法院88台抗288及
    346更判所示，暨大法官宣告以舊制審判違憲無效前，先撤
    銷檢察官不當處分除彰公益亦杜冤賠減少國庫損害事由。」
    之主旨及理由，聲明異議。惟查，本件受刑人前因犯侮辱公
    務員執行之職務罪，經原審法院以97年度簡上字第1532號刑
    事判決判處有期徒刑5月，如易科罰金，以新臺幣1000元折
    算1日，於民國（下同）99年1月7日確定，並以99年2月22日
    板院輔刑悟97簡上1532字第011039號函送臺灣板橋地方法院
    檢察署執行，經該署檢察官查閱受刑人之在監在押情形，發
    現受刑人正在臺灣臺中監獄執行，遂以該署99年2月25日板
    檢慎庚99執2578字第312905號函請臺灣臺中地方法院檢察署
    檢察官代為執行，而由該署檢察官於99年3月3日以該署99年
    執助量字第384號檢察官執行指揮書發監執行，並以99年3月
    9日中檢輝執量99執助384號字第018749號函，函復臺灣板橋
    地方法院檢察署等情，業據原審法院調閱該案執行卷宗查閱
    明確，是本件檢察官依原審法院確定判決內容為指揮執行，
    自難指檢察官執行之指揮為違法或其執行方法不當，是本件
    受刑人以檢察官執行指揮之命令不當，聲明異議，為無理由
    ，應予駁回等語。
二、抗告意旨略以：法官負有糾正（撤銷）檢察官不當處分之權
    責，檢方亦有查核法官判決是否違背法令，並就違背法令確
    定判決提出非常上訴意見書，簽報檢察長、聲請檢察總長提
    訴糾正錯判之權責（參最高法院88年度台抗字第288號、346
    號，高等法院未撤銷檢方就錯判指揮可議更判）。確定判決
    有違背法令，因據告發人告訴之事證，未經檢方或法院就告
    訴人傳為證人之詰問前，憑無證據能力之告訴狀或於檢方之
    陳述內容，即作為論罪之基礎，依92年實施之刑事訴訟新制
    ，自非正當法律程序，而屬大法官會議釋字第271號及135號
    解釋之無效判決，故法院未撤銷檢方就無效判決刑罰指揮即
    有違失，爰依法提起抗告云云。
三、按受刑人或其法定代理人或配偶以檢察官執行之指揮為不當
    者，得向諭知該裁判之法院聲明異議，刑事訴訟法第484條
    著有明文。此所稱「檢察官執行之指揮不當」，應係指檢察
    官有積極執行指揮之違法及其執行方法有不當等情形而言（
    最高法院77年台抗字第741號裁定、95年度台抗字第486號裁
    定參照）。次按刑罰執行，由檢察官依指揮書附具之裁判書
    為之，刑事訴訟法第457條第1項、第458條規定至明。準此
    ，除法院之確定判決或定執行刑之確定裁定，有違法情事，
    經非常上訴或再審程序，加以撤銷或變更者外，原確定裁判
    有其執行力，檢察官應據以執行。
四、經查：
  (一)本件抗告人即受刑人甲○○前因犯侮辱公務員執行之職務罪
    ，經原審法院以97年度簡上字第1532號刑事判決判處有期徒
    刑5月，如易科罰金，以新臺幣1000元折算1日，於99年1月7
    日確定，經臺灣板橋地方法院檢察署檢察官查閱抗告人之在
    監在押情形，發現抗告人正在臺灣臺中監獄執行，遂函請臺
    灣臺中地方法院檢察署檢察官代為執行，而由該署檢察官於
    99年3月3日以該署99年執助量字第384號檢察官執行指揮書
    發監執行等情，有原審法院前開案號判決書、本院被告前案
    紀錄表各1份可參，並經原法院依職權調閱該案執行卷宗查
    核無訛，合先敘明。
  (二)又提起非常上訴必須原確定判決之審判係違背法令，始足當
    之，此觀諸刑事訴訟法第441條規定甚明。又非常上訴係由
    最高法院檢察署檢察總長向最高法院提起之非常救濟程序，
    目的在求統一法律之適用，故檢察官是否依刑事訴訟法第44
    2條規定，添具意見書將該案卷宗及證物送交最高法院檢察
    署檢察總長，提起非常上訴，均非關執行之指揮，本不屬刑
    事訴訟法第484條聲明異議之範圍；且對於確定判決提起非
    常上訴，於刑事訴訟法並無停止執行之明文，是臺灣板橋地
    方法院檢察署函請臺灣臺中地方法院檢察署執行檢察官依該
    確定判決指揮執行，並無不當。
  (三)至抗告意旨所執最高法院88年台抗字第288號裁定，係原確
    定判決經非常上訴程序，由最高法院撤銷發回原法院更為裁
    判，而致依據原確定判決所為之指揮書產生不當，此與本件
    臺灣臺中地方法院檢察署檢察官以99年度執助量字第384號
    執行原審法院97年度簡上字第1532號確定判決，且該確定判
    決未經提起非常上訴或再審程序加以撤銷或變更，自有不同
    ，故抗告意旨所指，容有誤會。抗告人若認原確定判決有違
    背法令之處，需依刑事訴訟法第441條規定尋求救濟，尚非
    本件抗告程序所得審究。從而，原審據上理由駁回抗告人之
    異議，經核於法並無違誤，抗告意旨仍執陳詞，指摘原裁定
    不當，為無理由，應予駁回。
五、據上論斷，依刑事訴訟法第412條，裁定如主文。
中    華    民    國    99    年    7    月    26   日
            刑事第十六庭審判長法  官  陳晴教
                              法  官  許增男
                              法  官  王敏慧
以上正本證明與原本無異。
不得再抗告。
                              書記官  丁淑蘭
中    華    民    國    99    年    7     月    26    日

司法院資訊處製作；財團法人民間司法改革基金會備份。
